# 会计一级科目都会出现在财务报表当中么？

提问人：wufaxian 时间：2022-07-22 09:24:58
会计一级科目都会出现在财务报表当中么？如果不是，那么再退一步说，资产、负债、股东权益这三类会计一级科目如果期末有余额一定会出现在财务报表中么？

回答人：chenyiwei
资产、负债和权益类科目，只要有余额的，该余额总会被包含于某个资产负债表项目中。但如果是讨论会计科目与报表项目之间的对应关系，那就不一定了。除了部分情况下确实是一一对应以外，还有一对多（一个报表项目对对个会计科目，如“其他应收款”报表项目包含应收股利、应收利息、其他应收款）、资产或负债类科目与其备抵科目抵销后以净额列报（如各项资产减去其减值准备、长期应付款减去其未确认融资费用等），更有很多需分析填列的情况，具体请参考《关于修订印发 2019 年度一般企业财务报表格式的通知》（财会[2019]6号）后附的报表编制说明。